【裁判字號】    95,上易,158
【裁判日期】    950524
【裁判案由】    竊盜
【裁判全文】
臺灣高等法院臺南分院刑事判決         95年度上易字第158號
上  訴  人  臺灣嘉義地方法院檢察署檢察官
被      告  乙○○
                    現於臺灣嘉義監獄鹿草分監執行中
上列上訴人因被告竊盜案件，不服臺灣嘉義地方法院94年度易字
第405號中華民國95年1月27日第一審判決（起訴案號：臺灣嘉義
地方法院檢察署94年度偵字第5840號、偵緝字第473號、偵緝字
第474號，併案案號：臺灣嘉義地方法院檢察署94年度偵緝字第
475號、臺灣士林地方法院檢察署94年度偵字第9124號），提起
上訴，暨臺灣嘉義地方法院檢察署併案審理（併案案號：94年度
偵字第6805號），經本院裁定適用簡式審判程序，本院判決如下
：
    主  文
原判決撤銷。
乙○○共同連續攜帶凶器竊盜，累犯，處有期徒刑貳年肆月；扣
案之T型起子、大鐵剪刀、小鐵剪刀、鐵鋸片及鑰匙各壹支，固
定板手、活動板手各貳支、絕緣手套壹雙均沒收。
    事  實
甲、程序方面：
    本件被告乙○○摸於本院準備程序及審判期日均為認罪之陳
    述，並經本院裁定適用簡式審判程序，則依刑事訴訟法第27
    3條之2規定，本件証據之調查，不受同法不受第159條第1項
    、第161條之2、第161條之3、第163條之1及第164條至第170
    條規定之限制，合先敘明。
乙、實體方面：
一、乙○○曾因93年間竊盜案件，經臺灣臺南地方法院以93年度
    簡字第1880號判處有期徒刑4月確定，於94年5月4日執行完
    畢；猶不知悔改，復意圖為自己不法之所有，並基於概括之
    犯意，先後於：
  (1)94年8月9日晚間8時50分許，在嘉義縣中埔鄉○○村○○○
    街74號前，利用丁○○之子柯幸村所有停放該處之車牌號碼
    WGC─193號輕型機車鑰匙未取下之機會，竊取該輕型機車得
    手後離去；嗣乙○○於翌日凌晨3時許，騎乘上開機車搭載
    不知情之友人魏憶萍行經嘉義縣水上鄉寬士村49之56號前，
    為警當場查獲（警方於當日下午3時50分許將乙○○解送臺
    灣嘉義地方法院檢察署，經該署檢察官於當日下午4時餘許
    訊問後予以限制住居釋放）。
  (2)同年8月13日下午3時許，在嘉義縣梅山鄉○○村○○街之北
    門大將軍廟內，持其所有、客觀上對人之生命、身體有危險
    性，可供凶器使用之鋼剪1支，破壞用以存放香油錢之箱子
    大鎖，竊得箱內之現金新臺幣（下同）2,000元後離去（毀
    損部分未據被害人提出告訴）。
  (3)同年8月19日上午11時30分許，在台北市○○區○○路43 巷
    4號旁，趁甲○○所有停放該處之車牌號碼RX─1512號自用
    小客車車門未鎖之機會，打開車門進入其內，正著手竊取車
    內零錢時，即為甲○○發覺報警逮獲，而未竊得財物（警方
    於當日晚間8時45分許將乙○○解送臺灣士林地方法院檢察
    署，經該署檢察官於當日晚間11時餘許訊問後釋放）。
  (4)同年8月20日上午8時許，在嘉義縣中埔鄉○○村○○路31 8
    巷26號前，利用庚○○所有停放該處之車牌號碼PZ5─386號
    之重型機車鑰匙未取下之機會，竊取該重型機車得手。
  (5)同年9月2日上午7時許，在嘉義市○○○路132巷35號前，持
    其所有之鑰匙1支，竊取丙○○所有停放該處之車牌號碼RL
    ─7818號自用小客車得手；嗣警方於同年9月2日上午11時許
    ，在嘉義市○區○○路95號「凱歐汽車旅館」臨檢時查獲，
    並扣得前揭鑰匙1支（警方於當日晚間6時許將乙○○解送臺
    灣嘉義地方法院檢察署，由該署檢察官於當日下午晚間9時
    餘許訊問後予以責付釋放）。
  (6)同年10月3日凌晨4時許，在嘉義縣中埔鄉○○村○○路○段9
    30之10號前，持其所有、客觀上對人之生命、身體有危險性
    ，可供兇器使用之T型起子1支，竊取己○○之妻陳慧瑩所有
    停放該處之車牌號碼RS─7783號自用小貨車得手。
  (7)同年10月4日晚間6時許，在嘉義縣中埔鄉○○路312號旁空
    地，持上揭可為兇器使用之T型起子1支，竊取壬○○所有停
    放該處之車牌號碼RX─1512號自用小客貨車得手。
  (8)同年10月5日下午4時許，利用位於嘉義縣中埔鄉○○路39 8
    號佳祿保齡球館倉庫未上鎖之機會，進入其內（無故侵入部
    分未據被害人提出告訴），竊得辛○○所有之不銹鋼鐵管1
    批（乙○○旋於同日下午5時許，將該批鐵管載至位於嘉義
    縣中埔鄉○○路之廣陽資源回收場，以1, 400元代價售予不
    知情之回收場負責人邱譚地）。
  (9)同年10月7日下午4時許，利用戊○○所有位於嘉義縣中埔鄉
    鹽館村48之2號空屋無人居住之機會，竊取戊○○所有之空
    屋鋁窗8片得手（乙○○旋將該批鋁窗載至前揭廣陽資源回
    收場，以2,200元代價售予不知情之負責人邱譚地）。嗣乙○○於同年10月10日上午11時許，駕駛前揭RX─1512號自用
    小客貨車，行經嘉義市○○○路627號前，為警查獲，並扣
    得其所有，供犯罪使用之上揭T型起子、鑰匙各1支。
  (10)同年7月31日20時許，與已成年之郭文郎（49年9月1日出生
    ，另由檢察官提起公訴）基於共同犯意之聯絡，二人共同攜
    帶乙○○所有之絕緣手套1雙、客觀上對人之生命、身體有
    危險性，可供兇器使用之大鐵剪刀、小鐵剪刀、鐵鋸片各1
    支，固定板手、活動板手各2支，至嘉義縣中埔鄉○○村○○路390號新嘉南鯨水上樂園，由乙○○在外把風，再由郭
    文郎持上開大鐵剪刀1支侵入該樂園無人居住之電機房，竊
    取該機房內之電線3公尺，得手後離去。嗣經警查獲，並扣
    得乙○○所有，供犯罪所用之絕緣手套1雙、大鐵剪刀、小
    鐵剪刀、鐵鋸片各1支，固定板手、活動板手各2支（無故侵
    入部分未據被害人提出告訴）。
二、案經嘉義縣警察局竹崎分局、嘉義縣警察局中埔分局及嘉義
    市警察局第一分局報告台灣嘉義地方法院檢察署檢察官偵查
    起訴，暨由臺灣嘉義地方法院檢察署檢察官、臺灣士林地方
    法院檢察署檢察官移送併案審理。
    理  由
一、訊據被告乙○○對於上揭連續竊盜等事實均坦承不諱，核與
    被害人甲○○、丙○○、庚○○、辛○○、己○○、壬○○
    、李振賓、告訴人戊○○與丁○○於警詢時之陳述、證人魏
    憶萍於警偵訊時、證人邱譚地、江素芬與余惠蘭於警訊時、
    證人即被告友人陳武國於偵查中、證人郭芳宜於警訊時及審
    理中之證述之情節相符，並經証人即共犯郭文郎於警、偵訊
    時供述明確；且有查獲照片、贓物認領保管單、被害報告單
    、車輛（尋獲）電腦輸入單3張、車輛車牌失竊作業─查獲
    車輛認可資料及車輛竊盜車牌失竊資料個別查詢報表─查詢
    車輛認可資料等件附卷可佐，此外，並有上揭T型起子、大
    鐵剪刀、小鐵剪刀、鐵鋸片及鑰匙各1支，固定板手、活動
    板手各2支、絕緣手套1雙等扣案可資佐証。足認被告上開自
    白與事實相符，而可信採。本件事證明確，被告犯行堪以認
    定。
二、查扣案之T型起子握把為塑膠製，起子為鐵製品，其尾端呈
    尖銳狀，長約11公分；大鐵剪刀、小鐵剪刀均為鐵製品，刀
    刃均銳利、鐵鋸片亦為鐵製品，一邊呈鋸齒狀且銳利，長約
    31公分；固定板手、活動板手則均為鐵合金，在客觀上對人
    之生命、身體具有危險性，足供作為兇器使用，業據本院勘
    驗明確（見本院卷第58頁至第59頁）；再所謂兇器，其種類
    並無限制，凡客觀上足對人之生命、身體、安全構成威脅，
    具有危險性之兇器均屬之，且只須行竊時攜帶此種具有危險
    性之兇器為已足，並不以攜帶之初有行兇之意圖為必要（最
    高法院79年台上字第5253號判例意旨參照）。核被告乙○○
    上揭事實欄(2)、(6)、(7)、(10)所為，均係犯刑法第321條第1項
    第3款之攜帶兇器竊盜罪；上揭事實欄(1)、(4)、(5)、(8)及(9)
    所為，均係犯刑法第320條第1項之普通竊盜罪；上揭事實欄
    (3)所為，係犯刑法第320條第3項、第1項之普通竊盜未遂罪
    。被告於上揭事實欄(10)之犯行，與郭文郎間有犯意之聯絡及
    行為之分擔，均為共同正犯。被告上揭4次加重竊盜、5次普
    通竊盜及1次普通竊盜未遂等犯行，時間緊接，罪名與基本
    構成要件相同，顯係基於概括犯意反覆為之，應依連續犯規
    定論以情節較重之共同攜帶兇器加重竊盜罪，並依刑法第56
    條加重其刑。再移送併案部分（即前揭事實(1)、(3)、(10)部分
    ），與上開經起訴判決有罪之犯行部分（即前揭事實(2)、(4)
    至(9)部分），有連續犯之裁判上一罪關係，為起訴效力所及
    ，本院自當併予審理；另檢察官於原審審理時業已陳述上揭
    事實(2)部分犯行係觸犯刑法第321條第1項第3款之加重竊盜
    罪名，附為說明。又被告因93年間竊盜案件，經臺灣臺南地
    方法院以93年度簡字第1880號判處有期徒刑4月確定，於94
    年5月4日執行完畢，有臺灣嘉義地方法院檢察署刑案資料查
    註紀錄表、臺灣高等法院被告全國前案記錄表在卷可憑，其
    於受有期徒刑之執行完畢後5年內再犯本件有期徒刑以上之
    罪，為累犯，應依刑法第47條規定，遞加重其刑。
三、原審以被告罪証明確，因予論罪科刑，固非無見。但查：被
    告另犯有上開事實欄(10)部分之犯行，原審未及審酌，顯有未
    當。檢察官依此提起上訴，而指摘原判決不當，為有理由，
    應由本院予以撤銷改判。爰審酌被告犯罪之動機、目的、手
    段，及其生活狀況、智識程度、所竊物品之價值，及其有竊
    盜前科，仍不知悔改，不思以正當方式獲取財物，而多次竊
    取他人財物，危害社會治安匪淺，惟考量其事後坦承犯行，
    態度尚稱良好及所竊財物多已發還等一切情狀，量處有期徒
    刑二年四月，以資懲儆。扣案之T型起子、大鐵剪刀、小鐵
    剪刀、鐵鋸片及鑰匙各1支，固定板手、活動板手各2支、絕
    緣手套1雙均為被告所有，且係供犯罪所用之物，為被告供
    明在卷，爰依刑法第38條第1項第2款規定予以沒收。至於被
    告持以竊盜上揭事實欄(2)香油錢之鋼剪已經滅失無蹤，又據
    被告於原審審理時供承在卷（見原審卷第51頁），爰不另為
    沒收之宣告。
據上論結，應依刑事訴訟法第369條第1項前段、第364條、第299
條第1項前段、第273條之1第1項，刑法第28條、第56條、第321
條第1項第3款、第47條、第38條第1項第2款，判決如主文。
本案經檢察官張太龍到庭執行職務。
中    華    民    國    95    年    5     月    24    日
                  刑事第四庭    審判長法  官  吳志誠
                                      法  官  蔡美美
                                      法  官  陳珍如
以上正本證明與原本無異。
不得上訴。
                                      書記官  岑  玢
中    華    民    國    95    年    5     月    24    日
附錄：本判決論罪科刑法條
中華民國刑法第321條
犯竊盜罪而有左列情形之一者，處6月以上、5年以下有期徒刑：
一  於夜間侵入住宅或有人居住之建築物、船艦或隱匿其內而犯
    之者。
二  毀越門扇、牆垣或其他安全設備而犯之者。
三  攜帶兇器而犯之者。
四  結夥三人以上而犯之者。
五  乘火災、水災或其他災害之際而犯之者。
六  在車站或埠頭而犯之者。
前項之未遂犯罰之。


司法院資訊處製作；財團法人民間司法改革基金會備份。
